【裁判字號】    92,交訴,50
【裁判日期】    920623
【裁判案由】    過失致死
【裁判全文】
臺灣屏東地方法院刑事判決                          九十二年度交訴字第五○號
    公  訴  人  臺灣屏東地方法院檢察署檢察官
    被      告  戊○○
    選任辯護人  陳里己
                吳敏蕙
右列被告因過失致死案件，經檢察官提起公訴（九十一年度偵續字第四二號），本院
判決如左：
   主  文
戊○○從事業務之人，因業務上之過失致人於死，處有期徒刑拾月。緩刑年。
   事  實
一、戊○○係行政院農業委員會水土保持局第四工程所之司機，以從事駕駛為業務之
    人，於民國九十年十二月五日上午十時五十分許，駕駛車號Ｂ四－四四四二號自
    用小客車，沿屏東縣萬巒鄉○○村○○路之快車道由北往南方向行駛，途經該公
    路與新安路之交岔路前，原應注意汽車行駛時，駕駛人應注意車前狀況，以隨時
    採取必要之安全措施；遇有危險情況時，應鳴喇叭警告，而依當時天侯晴天、日
    間自然光線、路面柏油、無障礙物、視距良好等情形下，並無不能注意之情事，
    ，適有蔡嘉樟騎乘車號ＺＥＥ－四三○號輕型機車，未載安全帽及未遵守燈光號
    誌規定而闖紅燈，沿新安路由西往東欲左轉闖越沿山公路向北方行駛時，因其見
    右後側有甲○○（業經檢察官不起訴處分）駕駛車號Ｖ○－四五七○號自用小客
    車，由沿山公路由南往北方向駛來，蔡嘉樟遂自中途折返，而逆向（南下車道）
    緩慢行駛於沿山公路之路面邊線，並頻頻回頭察看後方車輛伺機欲橫越道路，疏
    未注意左側來車，戊○○於距離蔡嘉樟八十公尺處，即見蔡嘉樟欲闖紅燈之情形
    ，竟疏未注意車前狀況及按鳴喇叭警告，迨駛至停止線附近，正加速通過上述交
    岔路時與未注意前方來車突然橫越道路之蔡嘉樟發生碰擊，致蔡嘉樟人車倒地，
    身體跌落於對向車道，適逢甲○○所駕駛上開車輛駛至因煞避不及而撞擊，使其
    受有頭部外傷併顱內出血之傷害，經送醫急救於當日十一時三十分許不治死亡。
    戊○○於肇事後，犯罪偵查機關未發覺前，以電話向警察報案，並向到現場處理
    車禍員警乙○○自首，而接受裁判。
二、案經屏東縣警察局內埔分局移送及蔡嘉樟之子丙○○訴由臺灣屏東地方法院檢察
    署檢察官相驗後偵查起訴。
    理  由
一、訊據被告戊○○對於右揭時、地駕駛自用小客車，因疏未注意車前狀況及按鳴喇
    叭警告，而與未注意左側來車突然橫越道路之被害人蔡嘉樟發生碰撞，致被害人
    死亡等事實坦承不諱，核與被害人之子丙○○指訴情節相符，復與證人甲○○於
    偵查中及本院審理時所結稱：我走沿山公路由南往北，我的方向是綠燈，快到路
    口時看見一部紅色機車由西往東方向，好像要通過沿山公路，騎到沿山公路中間
    ，但還沒有過中線就回頭往我對向路邊騎，方向為由南往北，一直騎到紅綠燈的
    電線桿那邊，那時蔡嘉樟一直看後面我的車子，想要闖紅橫越道路沒有注意左前
    方，那時戊○○沒有鳴放喇叭，死者距離戊○○車子前方約二至三公尺處突然橫
    越馬路，就看到戊○○的車子撞到蔡嘉樟所騎的機車，我馬上停車但戊○○所駕
    駛的車子往我這邊開過來，機車是卡在戊○○的車子前，蔡嘉樟先趴在引擎蓋上
    ，又突然間人就跑到我車子前面等語（見偵查筆錄第三十五頁及本院審理卷第二
    十一頁起至二十四頁止）；證人丁○○於偵查中及本院審理時所證述：我當時坐
    戊○○車子的右前座，車子開到路口前派出所的部落，我感覺車子減速，前面是
    綠燈，對向有一部廂型車迎面駛來，我看到機車以Ｓ的方向迴轉我們車道的路邊
    逆向行駛，我看到蔡嘉樟從新安路騎出來，距離約八十公尺看到時就知道他要闖
    紅燈，蔡嘉樟只看後面沒有注意左前方，一直想要闖紅燈，戊○○看到蔡嘉樟這
    樣子並沒有鳴放喇叭警示，後來蔡嘉樟大約距離戊○○的車前方約二、三公尺的
    距離突然穿越道路就撞到等語（見偵查卷第六十六頁及本院審理卷第二十一頁至
    第二十四頁止）相契合，並有道路交通事故調查報告表、行政院衛生署屏東醫院
    診斷證明及檢察官勘驗現場筆錄各一紙、現場照片數幀在卷可資佐證。而被害人
    確係因本件交通事故受有如事實欄所示傷害致不治死亡，業經臺灣屏東地方法院
    檢察署檢察官督同法醫師相驗明確，製有勘驗筆錄、相驗屍體證明書及驗斷書在
    卷足憑。按汽車行駛時，駕駛人應注意車前狀況，並隨時採取必要安全措施；汽
    車除有左列情事之一者外，不得按鳴喇叭：三、遇有緊急或危險情況時。道路交
    通安全規則第九十四條第三項及第九十二條第一項第三款分別定有明文。被告領
    有小客車駕駛執照，並擔任行政院農業委員會水土保持局第四工程所之司機，前
    開交通規則為其應注意，而依肇事當時天侯晴天、日間自然光線、路面柏油、無
    障礙物、視距良好之情形下，並無不能注意之情事，竟疏未注意車前狀況，以隨
    時採取必要之安全措施，及按鳴喇叭警告死者注意來車，以致肇事。雖被害人闖
    紅燈及疏未注意左側來車貿然穿越道路，致發生本件車禍，亦有過失，然仍不能
    因此而解免被告之罪責。且被告過失駕駛行為，與被害人之死亡間，自具有相當
    因果關係。本件事證明確，被告犯行洵堪認定。
三、被告戊○○係擔任行政院農業委員會水土保持局第四工程所之司機，乃從事駕駛
    業務之人，其駕駛自用小客車肇事，致被害人蔡嘉樟死亡，核其所為，係犯刑法
    第二百七十六條第二項之業務過失致人於死罪。被告於肇事後，犯罪偵查機關未
    發覺前，自行打電話報警，並向處理車禍員警坦承犯行接受裁判，業據證人乙○
    ○於本院審理證述無訛。是被告對於未發覺之罪，自首而接受裁判，應依刑法第
    六十二條前段規定減輕其刑。另被告已與被害人家屬達成民事和解，有屏東市調
    解委員會調解書在卷可考。爰審酌被告過失責任較輕、被害人過失較重，坦承犯
    行態度良好等一切情狀，量處如主文所示之刑，以資懲儆。末查被告未曾受有期
    徒刑以上刑之宣告，有臺灣高等法院被告全國前案紀錄表及臺灣屏東地方法院檢
    察署刑案資料查註紀錄表各一紙在卷可佐，其因過失致犯本案，並與被害人家屬
    調解賠償損害，經此科刑教訓，當知警惕，應無再犯之虞，本院認其所受刑之宣
    告，以暫不執行為適當，爰依法併予宣告緩刑三年，以勵自新。
據上論斷，應依刑事訴訟法第二百九十九條第一項前段，刑法第二百七十六條第二項
、第六十二條前段、第四十一條第一項前段、第七十四條第一款，罰金罰鍰提高標準
條例第一條前段，判決如主文。
中      華      民      國    九十二    年      六      月    二十三    日
                                 臺灣屏東地方法院交通法庭
                                     法  官   楊萬益
右正本證明與原本無異。
如不服本判決應於收受本判決送達後十日內向本院提出上訴書狀，其未敘述上訴理由
者，並得於提起上訴後十日內向本院補提理由書狀（均須按他造當事人之人數附繕本
 ）「切勿逕送上級法院」
                                     書記官   呂坤宗
中    華    民    國     九十二      年      七      月       二      日
附錄論罪科刑法條
刑法第二百七十六條第二項：
從事業務之人，因業務上之過失犯前項之罪者，處五年以下有期徒刑或拘役，得併科
三千元以下罰金。


司法院資訊處製作；財團法人民間司法改革基金會備份。
